Minutes et répertoires du notaire Charles LE BRUN, 7 mars 1761 - 15 juin 1787 (étude XVII)
Archives nationales
- Minutes de Charles LE BRUN, 7 mars 1761 - 15 juin 1787; MC/ET/XVII/858 - MC/ET/XVII/1043
  - Minutes. 1761, octobre - décembre, octobre - décembre 1761; MC/ET/XVII/864
    - Quittance., 20 octobre 1761; MC/ET/XVII/864
      Profession: procureur au Châtelet, Paris.
      Nom, qualité: (M.) Procope Couteaux, Alexandre Julien.
      Profession: écuyer, procureur du roi à la connetablie, Paris
    - Mariage., 22 octobre 1761; MC/ET/XVII/864
      Nom, qualité: (M.) Tallon, Louis.
      Nom, qualité: (M.) Tallon, Pierre.
      Profession: laboureur, Bucamps (Oise).
      Nom, qualité: (Mme ou Mlle) Dumaine, Elisabeth.
      Nom, qualité: (Mme ou Mlle) Coste, Suzanne.
    - Tontine, constitution, emission 1759., 22 octobre 1761; MC/ET/XVII/864
    - Tontine, constitution, emission 1759., 22 octobre 1761; MC/ET/XVII/864
      Nom, qualité: (Mme ou Mlle) Pailla, Louise.
      Nom, qualité: (M.) Bercy, Andre (bourgeois, Paris), Paris.
    - Tontine, constitution, emission 1759., 22 octobre 1761; MC/ET/XVII/864
      Nom, qualité: (Mme ou Mlle) Paroteau, Madeleine
    - Mariage., 23 octobre 1761; MC/ET/XVII/864
      Nom, qualité: (M.) Sanrefus, Henri Francois.
      Profession: boucher etalier, Paris.
      Nom, qualité: (M.) Sanrefus, Antoine.
      Profession: tanneur (marchand), Lagny (Seine-et-Marne).
      Nom, qualité: (Mme ou Mlle) Huette, Jacqueline.
      Nom, qualité: (M.) Huette, Francois.
      Profession: marchand, Nogent-le-Rotrou (Eure-et-Loir)
    - Rente foncière, quittance de rachat, maison, Paris (Paris) rue de la Harpe., 24 octobre 1761; MC/ET/XVII/864
      Nom, qualité: (M.) Leclerc, Jean Alexandre (bourgeois, Paris), Paris.
      Nom, qualité: (M.) Fontaine, Nicolas Jean Baptiste.
    - Bail, maison, Paris (Paris) rue Mouffetard., 24 octobre 1761; MC/ET/XVII/864
      Nom, qualité: (M.) Longchamp de, Charles.
      Profession: intéressé dans les affaires du roi, Paris.
      Nom, qualité: (M.) Saphary, Francois.
    - Apprentissage, métier megissier., 25 octobre 1761; MC/ET/XVII/864
      Nom, qualité: (M.) Gentil, Jacques Nicolas.
      Nom, qualité: (M.) Gentil, Nicolas.
      Profession: voiturier par terre, Paris.
      Nom, qualité: (M.) Guiet, Jacques Nicolas.
    - Rente viagère, constitution., 26 octobre 1761; MC/ET/XVII/864
      Nom, qualité: (Mme ou Mlle) Paris, Marie.
      Nom, qualité: (M.) Gobillon, Jean.
    - Mariage., 26 octobre 1761; MC/ET/XVII/864
      Nom, qualité: (M.) Larbour, Jean Baptiste.
      Profession: gravatier, Paris.
      Nom, qualité: (M.) Larbour, Philippe.
      Nom, qualité: (Mme ou Mlle) Chatelain, Marie Catherine.
      Nom, qualité: (M.) Felix, Germain.
    - Vente, meubles., 27 octobre 1761; MC/ET/XVII/864
      Nom, qualité: (M.) Lestrade, Louis.
      Nom, qualité: (Mme ou Mlle) Lestrade, Marie Anne.
      Relations: fille de l'intervenant 1
    - Vente, ratification, esclave, outil, manioc, Martinique (la) Saint-Pierre., 29 octobre 1761; MC/ET/XVII/864
      Nom, qualité: (M.) Hericher Montigny, Jacques.
      Profession: négociant, Saint-Pierre (martinique (la)).
      Nom, qualité: (M.) La Valette de, Antoine.
      Profession: superieur general des missions des jesuites, Antilles, Iles-du-Vent.
      Nom, qualité: (M.) Gatin, Jean Pierre.
      Profession: procureur general des missions des jesuites, Antilles, Iles-sous-le-Vent.
      Domicile: Paris (Paris) paroisse Saint-Paul,maison des Jesuites
    - Procuration rente publique, dépôt., 30 octobre 1761; MC/ET/XVII/864
      Nom, qualité: (Mme ou Mlle) Duplessis D' Argentre, Louise Catherine.
      Profession: Argentre-du-Plessis (Ille-et-Vilaine).
      Nom, qualité: (M.) Sauvage, Joseph Nicolas.
    - Testament, révocation., 31 octobre 1761; MC/ET/XVII/864
      Nom, qualité: (M.) Anquelin de La Chapelle, Gabriel Paul (bourgeois, Paris), Paris
    - Cautionnement., 31 octobre 1761; MC/ET/XVII/864
      Nom, qualité: (M.) Fremin, Claude.
      Profession: megissier (maître), marchand de laine, Paris.
      Relations: caution de l'intervenant 2.
      Nom, qualité: (M.) Fremin, Jean Denis.
      Profession: sacristain, Paris, Eglise Saint-Medard.
      Relations: fils de l'intervenant 1.
    - Procuration acte., 3 novembre 1761; MC/ET/XVII/864
      Nom, qualité: (Mme ou Mlle) Benard, Marie Agnes.
      Profession: Belleme (Orne).
      Nom, qualité: (M.) Huette, Louis.
      Profession: cuisinier, Belleme (Orne).
      Profession: marchand, Nogent-le-Rotrou (Eure-et-Loir).
    - Dépôt de pièces, election de prieur, Mende (Lozère) Couvent des Carmes., 3 novembre 1761; MC/ET/XVII/864
      Nom, qualité: (M.) Peirachon Dit Mathias de Saint-Jean, Jean.
      Profession: religieux carme, professeur de theologie, Mende (Lozère)
    - Rente sur le roi, constitution, droit sur les cuirs emission 1760., 4 novembre 1761; MC/ET/XVII/864
    - Mariage., 4 novembre 1761; MC/ET/XVII/864
      Nom, qualité: (M.) Chandelier, Jacques Sylvestre.
      Profession: grainier (marchand), Paris.
      Nom, qualité: (M.) Chandelier, Jacques.
      Profession: mouleur de bois (officier), Paris.
      Nom, qualité: (Mme ou Mlle) Huette, Etiennette.
      Profession: pelletier (marchand), Belleme (Orne)
    - Procuration rente publique, dépôt., 6 novembre 1761; MC/ET/XVII/864
      Nom, qualité: (M.) Aliamet, Jacques (bourgeois, Abbeville), Abbeville (Somme).
      Profession: marchand, Abbeville (Somme).
      Nom, qualité: (M.) Desforges, Charles Louis (bourgeois, Paris), Paris
    - Mainlevée, office d'huissier à la cour des aides., 7 novembre 1761; MC/ET/XVII/864
      Nom, qualité: (Mme ou Mlle) Coquebert, Claude.
      Profession: Rozay-en-Brie (Seine-et-Marne).
      Nom, qualité: (M.) Marreau, Francois Louis.
      Nom, qualité: (M.) Loir, Nicolas Henri.
      Profession: huissier à la cour des aides, Paris
    - Succession, délivrance de legs., 7 novembre 1761; MC/ET/XVII/864
      Nom, qualité: (M.) Basile, Guillaume.
    - Mariage., 8 novembre 1761; MC/ET/XVII/864
      Nom, qualité: (M.) Delacour, Leonard.
      Nom, qualité: (M.) Delacour, Jean.
      Profession: laboureur, Roziers-Saint-Georges (Haute-Vienne).
      Nom, qualité: (Mme ou Mlle) Machu, Helene Francoise.
      Nom, qualité: (M.) Machu, Francois.
      Profession: cordonnier, Beauvais (Oise)
    - Succession, quittance., 8 novembre 1761; MC/ET/XVII/864
      Nom, qualité: (M.) Delaunay, Etienne.
      Profession: vigneron, Chevilly (Val-de-Marne)
    - Succession, liquidation., 8 novembre 1761; MC/ET/XVII/864
      liquidation
    - Mariage., 8 novembre 1761; MC/ET/XVII/864
      Nom, qualité: (M.) Combault Dit Lachesnaye, Augustin.
      Nom, qualité: (M.) Combault, Adrien.
      Profession: Hotellerie (l') (Calvados).
      Nom, qualité: (Mme ou Mlle) Rission, Marguerite.
      Profession: Sucy-en-Brie (Val-de-Marne).
      Nom, qualité: (M.) Rission, Francois.
      Profession: Sucy-en-Brie (Val-de-Marne)
    - Mariage., 8 novembre 1761; MC/ET/XVII/864
      Nom, qualité: (M.) Laroche, Georges.
      Profession: charpentier (cpn), Paris.
      Nom, qualité: (Mme ou Mlle) Vaillant, Marie Catherine.
      Nom, qualité: (M.) Vaillant, Philippe.
    - Succession, partage., 9 novembre 1761; MC/ET/XVII/864
      Nom, qualité: (Mme ou Mlle) Douillon, Elisabeth.
      Nom, qualité: (M.) Vermillot, Martin.
    - Succession, partage., 10 novembre 1761; MC/ET/XVII/864
      Nom, qualité: (M.) Parvy, Charles.
      Profession: laboureur, Ozoir-la-Ferriere (Seine-et-Marne)
    - Testament, dépôt., 12 novembre 1761; MC/ET/XVII/864
      Nom, qualité: (M.) Jullien, Julien.
    - Rente de l'Hôtel de ville, transport, aides et gabelles emission 1720., 13 novembre 1761; MC/ET/XVII/864
      Nom, qualité: (M.) Brusse de, Pierre Louis.
      Profession: mousquetaire.
      Nom: Paroisse Saint-Etienne-Du-Mont de Paris
    - Procuration rente publique, dépôt., 14 novembre 1761; MC/ET/XVII/864
      Nom, qualité: (M.) Nepveu, Daniel Rene.
      Profession: chanoine, Mans (le) (Sarthe).
      Nom, qualité: (Mme ou Mlle) Balbe, Jeanne.
    - Mariage., 15 novembre 1761; MC/ET/XVII/864
      Nom, qualité: (M.) Ansel, Hubert.
      Nom, qualité: (M.) Ansel Du Groschene, Hubert (bourgeois, Coulanges-la-Vineuse), Coulanges-la-Vineuse (Yonne).
      Nom, qualité: (Mme ou Mlle) Thomas, Marie Madeleine.
      Nom, qualité: (M.) Thomas, Pierre.
      Profession: receveur prive, Baron (Oise).
      Relations: au service de l'intervenant 5.
      Intervenant 5, indirect:
      Nom: Abbaye.
      Domicile: Chelles (Seine-et-Marne)
    - Quittance., 16 novembre 1761; MC/ET/XVII/864
      Nom, qualité: (M.) Charbonnier de La Robole, Jacques.
      Profession: Merveille (provence).
      Nom, qualité: (Mme ou Mlle) Tartarin, Marie Gabrielle.
      Nom, qualité: (Mme ou Mlle) Gugne, Barbe Catherine.
      Nom, qualité: (M.) Guion, Jean Francois.
      Profession: receveur aux eaux et forets, Paris
    - Avis de parents., 16 novembre 1761; MC/ET/XVII/864
      Nom, qualité: (M.) Guenot de Trefontaine, Pierre Gabriel.
      Relations: fils de l'intervenant 3.
      Nom, qualité: (M.) Guenot de Trefontaine, Jacques Joseph Michel.
      Profession: intéressé dans les affaires du roi
    - Procuration acte., 17 novembre 1761; MC/ET/XVII/864
      Nom, qualité: (Mme ou Mlle) Huette, Jeanne.
      Nom, qualité: (M.) Moreau, Charles.
      Nom, qualité: (M.) Bailly, Martin.
    - Rente foncière, quittance de rachat, maison, Gentilly (Val-de-Marne)., 17 novembre 1761; MC/ET/XVII/864
      Nom: Fabrique.
      Domicile: Gentilly (Val-de-Marne).
      Nom, qualité: (M.) Beliard de Beaupre, Francois.
    - Mariage., 18 novembre 1761; MC/ET/XVII/864
      Nom, qualité: (M.) Bastien, Martin.
      Profession: huissier à la chancellerie du Parlement, Paris.
      Nom, qualité: (Mme ou Mlle) Veignet, Marie Genevieve.
      Nom, qualité: (M.) Letalleur, Jean Claude.
    - Acte de décès, dépôt., 18 novembre 1761; MC/ET/XVII/864
      Profession: procureur au Parlement.
      Domicile: Sartrouville (Yvelines)
    - Bail à ferme, fief, Amigny-Rouy, Amigny-Rouy (Aisne) Presle, metz (le)., 18 novembre 1761; MC/ET/XVII/864
      Nom: College de Presles de Paris.
      Nom, qualité: (M.) Rabeuf, Pierre.
      Profession: notaire, Chauny (Aisne).
      Nom, qualité: (Mme ou Mlle) Guillaume, Jeanne.
      Domicile: Chauny (Aisne).
      Profession: garde à cheval de la grande venerie
    - Inventaire après décès., 19 novembre 1761; MC/ET/XVII/864
    - Succession, renonciation., 19 novembre 1761; MC/ET/XVII/864
      Nom, qualité: (Mme ou Mlle) Despreuve, Anne Francoise.
      Profession: Chatillon (Hauts-de-Seine).
      Nom, qualité: (M.) Oyel, Jean.
      Profession: vigneron, Chatillon (Hauts-de-Seine)
    - Rente sur les états de Bretagne, reconstitution, emission 1760., 19 novembre 1761; MC/ET/XVII/864
      Nom, qualité: (M.) Billard, Claude.
      Profession: taillandier (maître), Paris.
      Relations: subrogé(e) de l'intervenant 2.
      Nom, qualité: (M.) Phelipon, Edme Claude.
    - Rente, constitution., 21 novembre 1761; MC/ET/XVII/864
      Profession: orfevre, Paris.
      Relations: sœur de l'intervenant 1
    - Rente, quittance de rachat., 23 novembre 1761; MC/ET/XVII/864
      Nom, qualité: (Mme ou Mlle) Hennon, Anne Therese.
      Profession: Noyon (Oise).
      Profession: professeur emerite, Paris, College du Cardinal-Lemoine
    - Bail, appartement, Paris (Paris) rue Perdue., 23 novembre 1761; MC/ET/XVII/864
      Nom: College Saint-Michel de Paris.
    - Procuration acte., 24 novembre 1761; MC/ET/XVII/864
      Nom, qualité: (M.) Janvier, Joseph Francois.
      Profession: chirurgien (maître), Bonneval (Eure-et-Loir).
      Nom, qualité: (M.) Honore, Severin.
      Profession: fermier agriculteur, meunier, Lecluse (Nord).
      Nom, qualité: (M.) Janvier Du Perron, Francois Joseph.
      Profession: chirurgien (maître), Lecluse (Nord).
      Nom, qualité: (M.) Janvier de Flainville, Jean Francois Augustin.
    - Succession, délivrance de legs., 25 novembre 1761; MC/ET/XVII/864
      Nom, qualité: (Mme ou Mlle) Marechal, Marie Jeanne.
    - Procuration acte, dépôt., 25 novembre 1761; MC/ET/XVII/864
      Nom, qualité: (M.) Marchois, Antoine (bourgeois, Toulouse), Toulouse (Haute-Garonne).
      Nom, qualité: (M.) Bastien, Constantin (bourgeois, Paris), Paris
    - Procuration rente publique., 25 novembre 1761; MC/ET/XVII/864
      Nom, qualité: (M.) Bessonnet, Etienne Claude.
      Nom, qualité: (M.) Bessonnet, Pierre Joseph.
      Relations: frère de l'intervenant 1
    - Succession, compte d'exécution testamentaire., 26 novembre 1761; MC/ET/XVII/864
      compte d'exécution testamentaire
    - Succession, compte., 26 novembre 1761; MC/ET/XVII/864
    - Procuration rente publique., 27 novembre 1761; MC/ET/XVII/864
      Nom, qualité: (Mme ou Mlle) Josset, Marie Genevieve.
      Nom, qualité: (M.) Michelet, Jacques Joseph.
    - Convention, soins à une personne agee., 27 novembre 1761; MC/ET/XVII/864
      Nom, qualité: (Mme ou Mlle) Coipeau, Simone Francoise.
      Relations: veuve de l'intervenant 2, grand-mère de l'intervenant 4.
      Nom, qualité: (M.) Magnien, Joseph.
      Profession: relieur doreur (maître), Paris.
      Nom, qualité: (M.) Margrin Duval, Pierre (bourgeois, Paris), Paris.
      Nom, qualité: (Mme ou Mlle) Jullien, Marie Catherine.
      Relations: épouse de l'intervenant 3
    - Succession, renonciation., 28 novembre 1761; MC/ET/XVII/864
      Nom, qualité: (M.) Baroche, Jean.
    - Succession, quittance., 30 novembre 1761; MC/ET/XVII/864
      Nom, qualité: (M.) Roussel, Richard.
      Profession: soldat du guet à pied, Paris
    - Inventaire après décès., 1er décembre 1761; MC/ET/XVII/864
      Nom, qualité: (M.) Desjouet, Francois.
    - Notoriété, bapteme., 2 décembre 1761; MC/ET/XVII/864
      Nom, qualité: (M.) Coudroy, Antoine.
      Profession: bacheliier en droit, Paris.
      Nom, qualité: (M.) Coudroy, Jean.
      Domicile: (guadeloupe (la))
    - Bail, boutique, appartement, Paris (Paris) rue Mouffetard., 4 décembre 1761; MC/ET/XVII/864
      Nom, qualité: (M.) Clement, Jacques (bourgeois, Paris), Paris.
    - Bail, maison, Paris (Paris) quai d'Anjou., 4 décembre 1761; MC/ET/XVII/864
      Nom, qualité: (M.) Resmond de La Tour de, Jacques Henri (bourgeois, Paris), Paris
    - Bail, appartement, Paris (Paris) rue Censier., 4 décembre 1761; MC/ET/XVII/864
      Nom, qualité: (personne morale) Perceval (créanciers).
      Relations: créanciers de l'intervenant 2.
      Profession: officier d'echansonnerie du roi, Paris.
      Nom, qualité: (M.) Goulay, Philippe.
      Profession: amidonnier, Paris
    - Rente, titre nouvel., 6 décembre 1761; MC/ET/XVII/864
      Nom, qualité: (M.) Percy de, Charles Francois Marie (Granges (les)), Granges (les) (Saône-et-Loire).
      Profession: capitaine de cavalerie (ancien).
      Nom, qualité: (personne morale) Grandjean (hoirs).
      Relations: héritiers de l'intervenant 3.
      Nom, qualité: (M.) Grandjean, Gabriel.
      Profession: patissier, Rennes (Ille-et-Vilaine)
    - Procuration acte, dépôt., 7 décembre 1761; MC/ET/XVII/864
      Nom, qualité: (M.) Fauvel de La Riffaudiere, Pierre.
      Profession: Vengeons (Manche).
      Nom, qualité: (M.) Millet, Denis (bourgeois, Paris), Paris
    - Procuration rente publique., 7 décembre 1761; MC/ET/XVII/864
      Nom, qualité: (M.) Percy de, Charles Francois Marie.
      Domicile: Granges (les) (Saône-et-Loire).
    - Procuration acte, dépôt., 9 décembre 1761; MC/ET/XVII/864
      Nom, qualité: (M.) Vial, Clement Joseph.
      Profession: perruquier, Perpignan (Pyrénées-Orientales).
    - Rente, ratification., 10 décembre 1761; MC/ET/XVII/864
      Nom, qualité: (Mme ou Mlle) Ramet de Goinville, Madeleine.
      Nom, qualité: (M.) Pichard, Jean Francois.
    - Bail, chaise, Paris (Paris) place Maubert, chapelle des Carmes., 10 décembre 1761; MC/ET/XVII/864
      Nom: Couvent Des Carmes de Paris.
      Nom, qualité: (Mme ou Mlle) Neveu, Marie Catherine.
      Nom, qualité: (M.) Jon, Nicolas (bourgeois, Paris), Paris.
    - Transaction, impression d'un livre., 11 décembre 1761; MC/ET/XVII/864
      Nom, qualité: (M.) Gourne de, Mathias.
      Profession: prêtre, prieur (ancien), Taverny (Val-d'Oise).
      Nom, qualité: (Mme ou Mlle) Hureault, Germaine Francoise.
      Nom, qualité: (M.) Capon, Claude Charles.
    - Bail, maison, Paris (Paris) rue du Petit-Lion., 11 décembre 1761; MC/ET/XVII/864
      Nom, qualité: (M.) Belprey, Claude Francois.
      Nom, qualité: (M.) Boudin, Robert Augustin (bourgeois, Paris), Paris
    - Déclaration, reparation d'honneur., 11 décembre 1761; MC/ET/XVII/864
      Nom, qualité: (Mme ou Mlle) Lamory, Marie Anne.
      Nom, qualité: (M.) Borquaince, Joseph Balthazar.
      Profession: tailleur d'habits, Paris.
      Nom, qualité: (M.) Cartigny, Claude.
      Profession: garde de la prevote des monnaies, Paris
    - Succession, dépôt de pièces., 12 décembre 1761; MC/ET/XVII/864
      Nom, qualité: (M.) Gaudron, Antoine (écuyer).
    - Rente viagère, quittance de rachat., 14 décembre 1761; MC/ET/XVII/864
      Nom, qualité: (Mme ou Mlle) Tigny, Jeanne Marguerite.
      Nom, qualité: (M.) Rousseau, Joachim.
      Profession: couvreur (cpn), Paris.
      Nom, qualité: (Mme ou Mlle) Dehallois, Antoinette.
    - Don mutuel., 15 décembre 1761; MC/ET/XVII/864
      Profession: etudiant en chirurgie, Paris.
    - Rente, transport., 15 décembre 1761; MC/ET/XVII/864
      Nom, qualité: (M.) Lecoq, Pierre.
      Relations: crédirentier(e) de l'intervenant 2.
      Nom, qualité: (M.) Lejamble, Pierre.
      Profession: marchand de foin, Gathemo (Manche).
      Nom, qualité: (M.) Legorju, Robert.
    - Vente, ratification, maison, Ronai (Orne) Pierrefitte, maison-Rouge., 15 décembre 1761; MC/ET/XVII/864
      Nom, qualité: (Mme ou Mlle) Leprince, Marie Madeleine.
      Nom, qualité: (M.) Leprince, Julien.
      Profession: laboureur, Ronai (Orne), Pierrefitte
    - Succession, renonciation., 17 décembre 1761; MC/ET/XVII/864
      Nom, qualité: (M.) Delorme, Pierre.
      Profession: capitaine general des fermes, Paris.
      Nom, qualité: (Mme ou Mlle) Leger, Marie.
      Profession: Decedee.
    - Succession, partage., 17 décembre 1761; MC/ET/XVII/864
      Relations: veuve de l'intervenant 2, veuve de l'intervenant 3.
      Nom, qualité: (M.) Devaux, Francois (bourgeois, Paris), Paris.
    - Succession, quittance., 17 décembre 1761; MC/ET/XVII/864
      Nom, qualité: (Mme ou Mlle) Destourneaux, Jacqueline.
      Profession: domestique, Paris
    - Procuration acte, dépôt., 18 décembre 1761; MC/ET/XVII/864
      Nom, qualité: (M.) Lebrun, Jacques.
      Profession: marchand, Ferte-Loupiere (la) (Yonne).
      Nom, qualité: (M.) Mauger, Benoit.
    - Obligation., 18 décembre 1761; MC/ET/XVII/864
      Nom, qualité: (M.) Thomasseau de Cursay de Landry, Jean Marie Joseph.
      Profession: sous-diacre, avocat au Parlement, Paris.
      Nom, qualité: (M.) Mutel, Hubert.
      Profession: commissaire au Châtelet, Paris
    - Mainlevée, maison, Paris (Paris) rue Saint-Honore., 19 décembre 1761; MC/ET/XVII/864
      Nom, qualité: (M.) Leblanc, Paul Francois (écuyer).
      Profession: prévôt de la connetablie, Paris.
      Nom, qualité: (M.) Vallat, Jean.
    - Rente, constitution., 19 décembre 1761; MC/ET/XVII/864
      Nom, qualité: (M.) Naissant, Jean.
      Profession: laboureur, Ouge (Haute-Saône).
      Nom, qualité: (M.) Naissant, Jean Baptiste.
    - Quittance., 22 décembre 1761; MC/ET/XVII/864
      Nom, qualité: (M.) Cornu, Jacques.
      Relations: fils de l'intervenant 2, fils de l'intervenant 3.
      Nom, qualité: (Mme ou Mlle) Mourat, Elisabeth.
      Nom, qualité: (M.) Cornu, Jean.
      Profession: teinturier (cpn), Paris
    - Union de créanciers, dépôt de pièces., 22 décembre 1761; MC/ET/XVII/864
      Nom, qualité: (M.) Darquistade de La Maillardiere, Rene (écuyer)
    - Mariage., 26 décembre 1761; MC/ET/XVII/864
      Nom, qualité: (M.) Durand, Francois.
      Nom, qualité: (M.) Durand, Guillaume.
      Profession: laboureur, Chiousalle (gevaudan).
      Nom, qualité: (Mme ou Mlle) Masselot, Marie Jeanne.
      Nom, qualité: (M.) Brian, Jean.
    - Bail, maison, Villejuif (Val-de-Marne)., 28 décembre 1761; MC/ET/XVII/864
      Nom, qualité: (M.) Barbier, Charles.
      Profession: ingenieur du roi, inspecteur des ponts et chaussées, Limoges (Haute-Vienne).
      Nom, qualité: (Mme ou Mlle) Caffin, Catherine.
      Profession: Villejuif (Val-de-Marne).
      Nom, qualité: (M.) Lucas, Pierre.
      Profession: postillon, Villejuif (Val-de-Marne)
    - Bail, maison, Charenton (Val-de-Marne) Grande rue., 29 décembre 1761; MC/ET/XVII/864
      Nom, qualité: (M.) Poron, Nicolas.
      Nom, qualité: (M.) Camet, Pierre.
      Profession: epicier (marchand), Charenton (Val-de-Marne)
    - Vente, dreche., 31 décembre 1761; MC/ET/XVII/864
      Nom, qualité: (Mme ou Mlle) Geny, Marguerite Louise.
      Nom, qualité: (M.) Francois, Pierre.
      Profession: brasseur (maître), Paris.
      Nom, qualité: (M.) Bonnieres, Michel.
  - Minutes. 1762, janvier - 1762, février, janvier 1762 - février 1762; MC/ET/XVII/865
    Le niveau inférieur de description, quand il existe, correspond aux minutes d'actes. Toutes les minutes ne sont pas forcément décrites une à une. Les descriptions de ces minutes sont plus ou moins détaillées.
  - Direction des créanciers de M. Laisné. 1762, 7 janvier, 7 janvier 1762; MC/ET/XVII/866; registre
    Le fils Nicolas Gabriel Laisné est étudiant en peinture.
    Le niveau inférieur de description correspond aux minutes d'actes. Il s'agit d'une grosse minute.
    délibération; Laisné (M.)
  - Minutes. 1762, mars - 1762, avril, mars 1762 - avril 1762; MC/ET/XVII/867
  - Minutes. 1762, mai - 1762, juin, mai 1762 - juin 1762; MC/ET/XVII/868
  - Minutes. 1762, juillet - 1762, août, juillet 1762 - août 1762; MC/ET/XVII/869
  - Minutes. 1762, septembre - 1762, octobre, septembre 1762 - octobre 1762; MC/ET/XVII/870
  - Minutes. 1762, novembre - 1762, décembre, novembre 1762 - décembre 1762; MC/ET/XVII/871
  - Minutes. 1763, janvier - 1763, février, janvier 1763 - février 1763; MC/ET/XVII/872
  - Minutes. 1763, mars - 1763, avril, mars 1763 - avril 1763; MC/ET/XVII/873
  - Minutes. 1763, mai - 1763, juin, mai 1763 - juin 1763; MC/ET/XVII/874
  - Minutes. 1763, juillet - 1763, août, juillet 1763 - août 1763; MC/ET/XVII/875
  - Minutes. 1763, septembre, septembre 1763; MC/ET/XVII/876
  - Minutes. 1763, octobre - 1763, décembre, octobre 1763 - décembre 1763; MC/ET/XVII/877
  - Minutes. 1764, janvier - 1764, février, janvier 1764 - février 1764; MC/ET/XVII/878
  - Minutes. 1764, mars - 1764, avril, mars 1764 - avril 1764; MC/ET/XVII/879
  - Minutes. 1764, mai - 1764, juin, mai 1764 - juin 1764; MC/ET/XVII/880
  - Minutes. 1764, juillet - 1764, août, juillet 1764 - août 1764; MC/ET/XVII/881
  - Minutes. 1764, septembre - 1764, octobre, septembre 1764 - octobre 1764; MC/ET/XVII/882
  - Minutes. 1764, novembre - 1764, décembre, novembre 1764 - décembre 1764; MC/ET/XVII/883
  - Minutes. 1765, janvier - 1765, février, janvier 1765 - février 1765; MC/ET/XVII/884
  - Minutes. 1765, mars - 1765, avril, mars 1765 - avril 1765; MC/ET/XVII/885
  - Minutes. 1765, mai, mai 1765; MC/ET/XVII/886
  - Minutes. 1765, juin, juin 1765; MC/ET/XVII/887
  - Minutes. 1765, juillet, juillet 1765; MC/ET/XVII/888
  - Minutes. 1765, 1er août - 1765, 14 août, 1er août 1765 - 14 août 1765; MC/ET/XVII/889
  - Minutes. 1765, 14 août - 1765, 31 août, 14 août 1765 - 31 août 1765; MC/ET/XVII/890
  - Minutes. 1765, 1er septembre - 1765, 23 septembre, 1er septembre 1765 - 23 septembre 1765; MC/ET/XVII/891
  - Minutes. 1765, 23 septembre - 1765, 30 septembre, 23 septembre 1765 - 30 septembre 1765; MC/ET/XVII/892
  - Minutes. 1765, octobre, octobre 1765; MC/ET/XVII/893